【裁判字號】    95,易,25
【裁判日期】    950120
【裁判案由】    竊盜
【裁判全文】
臺灣高雄地方法院刑事判決                95年度易字第25號
公  訴  人  臺灣高雄地方法院檢察署檢察官
被      告  乙○○
                    （
上列被告因竊盜案件，經檢察官提起公訴（94年度偵字第23947
、27796 號），嗣本院訊問被告後，因被告就其被訴犯罪事實為
有罪之陳述，經詢問被告及檢察官之意見後，合議庭裁定由受命
法官依簡式審判程序獨任審理，並判決如下：
    主  文
乙○○連續攜帶兇器竊盜，處有期徒刑捌月。扣案之螺絲起子壹
支沒收。
    事  實
一、乙○○前因竊盜案件，經本院先後於民國94年5 月19日及同
    年8 月12日，以94年度簡字第2742、4593號分別判處有期徒
    刑4 月、6 月確定（尚未執行完畢，不構成累犯）。詎其仍
    不知悔改，復基於為自己不法所有之概括犯意，於下列時、
    地，連續竊取他人財物：(一)、於94年10月18日上午11時10分
    許，持其於當日在路旁所拾獲之客觀上可供兇器使用之螺絲
    起子1 支，在高雄縣大寮鄉○○村○○路與景明街口附近，
    以挖掘拆卸之方式，竊取大寮鄉公所所有之鐵製水溝蓋1 個
    （價值約新臺幣2,000 元），得手後正欲離開之際，為警當
    場查獲，並扣得螺絲起子1 支。(二)、於94年11月30日上午9
    時許，獨自騎乘腳踏車前往高雄縣大寮鄉○○路400 號工寮
    旁，以徒手之方式，竊取丙○○所有置放於工寮內之貨車鋼
    板3 支（價值3,000 元），得手後將上開竊得之鋼板搬至其
    腳踏車上，欲變賣供己花用。嗣於同日上午9時20分許，其
    行經高雄縣大寮鄉○○路與仁德街口，因形跡可疑，為警當
    場查獲。
二、案經大寮鄉公所代理人甲○○、丙○○訴由高雄縣政府警察
    局林園分局報告臺灣高雄地方法院檢察署檢察官偵查起訴。
    理  由
一、本件被告乙○○係涉犯刑法第321 條、第320 條之竊盜罪，
    其法定刑為死刑、無期徒刑、最輕本刑為3 年以上有期徒刑
    以外之罪，被告於準備程序進行中就被訴事實為有罪之陳述
    ，由受命法官告知簡式審判程序之要旨並聽取其與公訴人之
    意見，經被告同意適用簡式審判程序後，本院亦認無不得或
    不宜改依簡式審判程序進行之處，爰依刑事訴訟法第273 條
    之1 第1 項、第284 條之1 規定，本院合議庭裁定本件由受
    命法官獨任進行簡式審判程序，合先敘明。
二、訊據被告乙○○對其分別於上揭時、地竊取水溝蓋及貨車鋼
    板之事實，業於本院審理時坦承不諱，核與告訴代理人甲○
    ○、告訴人丙○○之指述，及證人即警員劉坤仲證述之情節
    均大致相符，復有贓物認領保管單2 紙、現場相片13幀在卷
    可憑，此外並有螺絲起子1 支扣案為證，堪認被告上開自白
    應與事實相符。本件事證明確，被告犯行堪以認定。
三、按「刑法第321 條第1 項第3 款之攜帶兇器竊盜罪，係以行
    為人攜帶兇器竊盜為其加重條件，此所謂兇器，其種類並無
    限制，凡客觀上足對人之生命、身體、安全構成威脅，具有
    危險性之兇器均屬之，且祇須行竊時攜帶此種具有危險性之
    兇器為已足，並不以攜帶之初有行兇之意圖為必要。螺絲起
    子為足以殺傷人生命、身體之器械，顯為具有危險性之兇器
    」，最高法院79年臺上字第5253號判例意旨可資參照。本件
    扣案之螺絲起子1 支係係質地堅硬之金屬器具，足以供作兇
    器使用，是核被告乙○○所為，係犯刑法第321 條第1 項第
    3 款之攜帶兇器竊盜罪、同法第320 條第1 項之普通竊盜罪
    。被告先後2 次竊盜犯行，時間緊接，手法相同，觸犯構成
    要件同一之罪名，應依連續犯之規定論以情節較重之攜帶兇
    器竊盜罪，並依法加重其刑。爰審酌被告前有多次竊盜前科
    ，且甫於94年間經本院分別判處有期徒刑4 月、6 月確定（
    尚未執行完畢，不構成累犯），素行不良，有臺灣高等法院
    被告前案紀錄表，其不思努力工作賺取所需，竟圖不勞而獲
    ，造成他人財產之損失，而其竊取水溝蓋之行為，復對路人
    及行車之公眾安全產生重大危害，實不宜寬貸，惟念其所竊
    財物均已返還告訴人，損害較輕，且其犯後坦承犯行，態度
    尚佳等一切情狀，酌情量處如主文所示之刑。扣案之螺絲起
    子1 支，係被告所有供其竊盜所用之物，應依刑法第38條第
    1 項第2 款，併予宣告沒收。
據上論斷，應依刑事訴訟法第299 條第1 項前段、第273 條之1
、第284 條之1 ，刑法第56條、第321 條第1 項第3 款、第38條
第1 項第2 款，罰金罰鍰提高標準條例第1 項前段，判決如主文
。
本案經檢察官丁○○到庭執行職務。
中    華    民    國    95    年    1     月    20    日
                  刑事第十四庭 法  官  謝  雨  真
以上正本證明與原本無異。
如不服本判決，應於判決送達後10日內，向本院提出上訴狀。
中    華    民    國    95    年    1     月    20    日
                               書記官  許  麗  珠
附錄本案論罪科刑法條：
刑法第321條
犯竊盜罪而有左列情形之一者，處 6 月以上、 5 年以下有期徒
刑：
一  於夜間侵入住宅或有人居住之建築物、船艦或隱匿其內而犯
    之者。
二  毀越門扇、牆垣或其他安全設備而犯之者。
三  攜帶兇器而犯之者。
四  結夥三人以上而犯之者。
五  乘火災、水災或其他災害之際而犯之者。
六  在車站或埠頭而犯之者。
前項之未遂犯罰之。
刑法第320條
意圖為自己或第三人不法之所有，而竊取他人之動產者，為竊盜
罪，處 5 年以下有期徒刑、拘役或 500 元以下罰金。
意圖為自己或第三人不法之利益，而竊佔他人之不動產者，依前
項之規定處斷。
前二項之未遂犯罰之。


司法院資訊處製作；財團法人民間司法改革基金會備份。
